臺灣新北地方法院板橋簡易庭民事簡易判決
111年度板簡字第1244號
原      告  盛華金國際企業有限公司

法定代理人  林正昌  
訴訟代理人  袁鼎安  
被      告  世界翻譯有限公司


兼  上一人
法定代理人  李天澤  
上列當事人間請求給付報酬等事件，本院判決如下：
    主  文
原告之訴及假執行之聲請均駁回。
訴訟費用由原告負擔。
    事實及理由
一、原告主張：
　㈠兩造於民國109年3月3日簽訂財務規劃契約書（下稱系爭契約
    ），由原告接受被告之委託向各金融機構申請融資，總金額
    為新臺幣（下同）100萬元，作為營運周轉資金使用。依系
    爭契約第3條第1項約定，原告之服務報酬以第1條第1項被告
    申請融資總金額之百分之10計算，並於第12條特約事項修正
    為百分之6，兩造並於系爭契約第4條第3項第1款約定「本合
    約簽訂後，乙方（即被告）應遵守下列項目不得違反：1.不
    得自行或透過其他第三人辦理或申請融資方案」，另於系爭
    契約第6條第1項約定「乙方若有違反本合約第2條第2項、第
    4條第1、2、3、4、5項任一之約定時，須給付甲方（即原告
    ）依第3條第1項，按第3條第2項，視其進度依各階段合併計
    費予甲方服務報酬，並加計上述服務報酬總金額之百分之25
    為懲罰性違約金。」由此規定，當乙方違背系爭契約第4條
    第3項第1款約定時，不論原先約定之報酬比率為何，服務報
    酬均恢復契約原始約定之百分之10比例，並依原告所完成進
    度比例報酬，再加計該報酬百分之25之懲罰性違約金。
　㈡原告於簽約後，遂依約執行各項規劃、整理案件作業，經其
    評估各金融機構之貸放條件後，媒合被告向第一商業銀行（
    下稱第一銀行）申辦融資，完成所有委託工作，被告亦於10
    9年4月24日與第一銀行完成對保，依系爭契約第3條第4項約
    定，被告應於核准之日起翌日內以現金或匯款之方式給付服
    務報酬6萬元予原告。然經原告分別以電話聯繫、寄送存證
    信函，被告仍未為正面回應。且於未告知原告之狀況下，逕
    自尋找總行辦理，並強烈主張此方案係由其親自所為，拒絕
    承認該方案與原告有關，被告之自尋方案，顯違反系爭契約
    第4條第3項第1款規定，依系爭契約第6條第1項，原告自得
    向被告請求報酬10萬元與違約金25,000元，共計125,000元
    。爰依系爭契約第6條第1項約定，請求被告給付服務報酬及
    懲罰性違約金等語，並聲明：⒈被告應給付原告125,000元，
    及自起訴狀繕本送達翌日起至清償日止，按年息百分之5計
    算之利息。⒉請准供擔保為假執行。　　
二、被告則以：
　　原告前以系爭契約向鈞院提起給付報酬之訴，業經鈞院以10
    9年度板簡字第1482號判決原告之訴駁回，原告不服提起上
    訴，嗣經鈞院以110年度簡上字第61號判決上訴駁回而確定
    ，故原告再以系爭契約提起本件訴訟，顯然違反民事訴訟法
    第400條第1項之一事不再理規定，於法不合，應予駁回等語
    ，資為抗辯，並聲明：㈠原告之訴及假執行之聲請均駁回。㈡
    如受不利之判決，請准供擔保宣告免為假執行。
三、法院之判斷：
　㈠按民事訴訟法第400條第1項規定確定判決之既判力，惟於判
    決主文所判斷之訴訟標的，始可發生。若訴訟標的以外之事
    項，縱令與為訴訟標的之法律關係有影響，因而於判決理由
    中對之有所判斷，除同條第2項所定關於抵銷之情形外，尚
    不能因該判決已經確定而認此項判斷為有既判力。又學說上
    所謂之爭點效，係指法院於確定判決理由中，就訴訟標的以
    外當事人所主張之重要爭點，本於當事人辯論之結果已為判
    斷時，除有顯然違背法令，或當事人已提出新訴訟資料足以
    推翻原判斷之情形外，於同一當事人就與該重要爭點有關所
    提起之他訴訟，不得再為相反之主張，法院亦不得作相反之
    判斷，以符民事訴訟法上之誠信原則而言。是爭點效之適用
    ，必須前後兩訴訟當事人同一，且前案就重要爭點之判斷非
    顯然違背法令，及當事人未提出新訴訟資料足以推翻原判斷
    等情形始足當之，最高法院97年度台上字第2688號裁定意旨
    參照。次按當事人主張有利於己之事實者，就其事實有舉證
    之責任，民事訴訟法第277條本文定有明文。民事訴訟如係
    由原告主張權利者，應先由原告負舉證之責，若原告先不能
    舉證，以證實自己主張之事實為真實，則被告就其抗辯事實
    即令不能舉證，或其所舉證據尚有疵累，亦應駁回原告之請
    求，最高法院17年上字第917號裁判意旨參照。　　
　㈡原告主張被告未經原告同意私下自行尋找方案，違反系爭契
    約第4條第3項第1款之約定，依系爭契約第6條第1項約定，
    被告應給付第3條第1項之服務報酬與懲罰性違約金等語，然
    原告前以系爭契約第3條第4項、第6條第2項約定，向本院提
    起給付服務報酬及懲罰性違約金之訴事件，經本院以109年
    度板簡字第1482號判決駁回，原告不服提起上訴，亦由本院
    第二審以110年度簡上字第61號判決上訴駁回而確定（下稱
    前案事件），有前案事件判決書附卷可稽。查，前案事件之
    當事人與本件兩造相同，訴訟標的與聲明數額則與本件不同
    ，是本件訴訟尚無因前案事件判決確定之既判力所及，然本
    件訴訟原告所主張之訴訟標的即系爭契約第6條第1項部分，
    業經前案事件判決認定被告並未因原告處理委任事務而經任
    何金融機構核准融資而取得貸款，故原告無從依系爭契約第
    3條第1項、第4項、第12條請求被告給付服務報酬之權利，
    且系爭契約第6條第1項約定為依照當事人一方預定用於同類
    契約之條款而訂定之契約，並有加重他方當事人之責任，按
    其情形顯失公平，應為無效，故原告亦不得依此約款請求懲
    罰性違約金，此有本院109年度板簡字第1482號判決書附卷
    可參（見本院卷第67至68頁），原告就前案事件所提起之上
    訴，亦由本院以110年度簡上字第61號判決上訴駁回，本院
    就該部分自無得為重新之認定。是以，系爭契約第6條第1項
    約定既為前案事件確定判決認定為顯失公平而為無效之約款
    ，原告亦未舉證推翻前開事件之認定，猶以相同之系爭契約
    為本件訴訟之請求，本院自難為不同之認定。從而，原告依
    系爭契約第6條第1項約定請求服務報酬及違約金，難謂有據
    ，應予駁回。　
四、綜上所述，原告主張之事實，在法律上顯無理由，爰不經言
    詞辯論，逕予駁回。原告之訴既經駁回，其假執行之聲請，
    即失所依據，應併予駁回。
五、訴訟費用負擔之依據：民事訴訟法第78條。
中　　華　　民　　國　　111 　年　　8 　　月　　31　　日
   　　　         臺灣新北地方法院板橋簡易庭
                        法　官  陳怡親
以上正本係照原本作成。
如不服本判決，應於送達後20日內，向本院提出上訴狀並表明上
訴理由，如於本判決宣示後送達前提起上訴者，應於判決送達後
20日內補提上訴理由書（須附繕本）。
中　　華　　民　　國　　111 　年　　8 　　月　　31　　日
                        書記官  劉芷寧